【裁判字號】    95,交聲,476
【裁判日期】    950616
【裁判案由】    違反道路交通管理處罰條例聲明異議
【裁判全文】
臺灣臺北地方法院交通事件裁定         95年度交聲字第476號
原處分機關  臺北市交通事件裁決所
異議人即
受處分人    甲○○
上列異議人即受處分人甲○○因違反道路交通管理處罰條例案件
，對於臺北市交通事件裁決所於民國九十五年五月十六日所為之
北市裁二字第裁二二—Ａ00000000號處分，聲明異議，
本院裁定如下：
    主  文
異議駁回。
    理  由
一、按「汽車駕駛人，在交岔路口、公共汽車招呼站十公尺內或
    消防車出、入口五公尺內臨時停車者，處新臺幣（下同）三
    百元以下六百元以下罰鍰」，道路交通管理處罰條例第五十
    五條第一項第二款定有明文；復按「汽車駕駛人在禁止臨時
    停車處所停車者，處新臺幣（下同）六百元以上一千二百元
    以下罰鍰」，同法第五十六條第一項第一款亦有規定。
二、本件異議人即受處分人甲○○於民國九十五年三月七日十一
    時三分許，將其所有之車牌號碼ＦＺ─四七八八號自用小客
    車，停放在臺北市○○○路二四四巷六弄前交岔路口十公尺
    內之處所，經原舉發單位即臺北市政府警察局交通警察大隊
    松山分隊警員郭進龍以異議人違反道路交通管理處罰條例第
    五十六條第一項第一款規定掣發臺北市政府警察局北市警交
    大字第Ａ00000000號舉發違反道路交通管理事件通
    知單予以舉發，嗣受處分人於該舉發通知單上所載應到案日
    期即九十五年四月十九日前之九十五年四月十日向原處分機
    關即臺北市交通事件裁決所申訴，原處分機關函請舉發機關
    調查結果，仍認異議人有上開違規行為，乃依道路交通管理
    處罰條例第五十六條第一項第一款規定，於九十五年五月十
    六日以北市裁二字第裁二二—Ａ00000000號裁決書
    裁處異議人罰鍰九百元。
三、聲明異議意旨略以：本件取締警員指稱異議人於九十五年三
    月七日十一時三分許，將其所有之車牌號碼ＦＺ─四七八八
    號自用小客車，停放在臺北市○○○路二四四巷六弄前交岔
    路口十公尺內之處所，惟查，該處先前之禁停紅線因路面鋪
    設柏油已遭覆蓋，臺北市政府工務局已於鋪設柏油後重新在
    該路段繪製紅線，異議人停放車輛之位置並無繪製紅線，異
    議人自無違規可言，為此聲明異議，請求撤銷原處分云云。
四、訊據異議人固不諱言於上揭時、地將其所有之車牌號碼ＦＺ
    ─四七八八號自用小客車，停放在臺北市○○○路二四四巷
    六弄前交岔路口十公尺內之處所，惟辯稱該處先前之禁停紅
    線因路面鋪設柏油已遭覆蓋，臺北市政府工務局已於鋪設柏
    油後重新在該路段繪製紅線，異議人停放車輛之位置並無繪
    製紅線，應可停放汽車云云。經查，本件異議人確有於上揭
    時、地將其所有之車牌號碼ＦＺ─四七八八號自用小客車，
    停放在臺北市○○○路二四四巷六弄前交岔路口十公尺內之
    處所，有臺北市政府警察局北市警交大字第Ａ000000
    00號舉發違反道路交通管理事件通知單暨現場照片附卷足
    憑（見本院卷第十頁），且依據異議人所繪製現場圖（見本
    院卷第五頁）及拍攝現場照片（見本院卷第七至九頁）可徵
    ，異議人所有之上開車輛所停放之地點，即在臺北市○○○
    路二四四巷六弄前交岔路口旁，就一般具有通常智識之駕駛
    人而言，僅須目測不須以尺或儀器丈量，即可知悉上開車輛
    之停放位置係在交岔路口十公尺內，異議人雖辯稱該處於重
    新舖設柏油後已無繪製紅線，然依臺北市交通管制工程處九
    十年四月十六日北市交工設字第九○六一一三一九○○號函
    釋：「依道路交通管理處罰條例第五十五條之規定，在交岔
    路口十公尺內禁止臨時停車，不俟劃設紅線，若停車於該範
    圍內皆屬違規，繪製禁停紅線僅為加強提醒用路人．．．」
    等語可認（見本院卷第十五頁），無論地上有無繪製禁停紅
    線，凡在交岔路口十公尺以內臨時停車，均應屬違規行為，
    異議人既將上揭車輛停放在交岔路口十公尺內，即屬違規停
    車，不因該處是否劃設有禁止停車之紅線而有何不同，是異
    議人受處辯稱該處未繪製紅線，實屬卸責之詞，難以憑信。
四、綜上所述，本件受處分人有前揭違規行為，原處分機關依道
    路交通管理處罰條例第五十六條第一項第一款規定，裁處受
    處分人罰鍰九百百元，核無違誤，本件受處分人之異議為無
    理由，自應將其異議駁回。
據上論斷，應依道路交通案件處理辦法第十九條，裁定如主文。
中    華    民    國    95    年    6     月    16    日
           臺灣臺北地方法院交通法庭  法  官  李家慧
以上正本證明與原本無異
如不服本裁定應於送達後5日內向本院提出抗告狀
                                     書記官  楊文祥
中    華    民    國    95    年    6     月    16    日


司法院資訊處製作；財團法人民間司法改革基金會備份。
